臺灣高等法院高雄分院刑事判決　　　　 96年度上訴字第965號
上　訴　人
即　被　告　甲○○
　　　　　　　　　　（臺灣高雄第二監獄執行中）
上列上訴人因違反毒品危害防制條例案件，不服臺灣高雄地方法
院96年度訴字第633號中華民國96年3月22日第一審判決（起訴案
號：臺灣高雄地方法院檢察署95年度毒偵字第9529號），提起上
訴，本院判決如下：
     主  文
上訴駁回。
     事  實
一、甲○○前因施用毒品案件，經送觀察、勒戒後，認有繼續施
    用毒品之傾向，再經臺灣高雄地方法院以87年度毒聲字第12
    70號裁定施以強制戒治，復經停止戒治、撤銷停止戒治及入
    戒治處所繼續施以強制戒治後，於民國88年10月29日強制戒
    治期滿執行完畢釋放。其於上開強制戒治執行完畢釋放後5
    年內，又於90年間因施用第一、二級毒品，而經臺灣高雄地
    方法院92年度訴字第1340號判處有期徒刑1 年確定及92年度
    易字第309 號判處有期徒刑4 月確定，應執行有期徒刑1 年
    2 月確定。復於92年9 月間再次施用第一、二級毒品，經臺
    灣高雄地方法院92年度訴字第2561號判處有期徒刑1 年及10
    月，應執行有期徒刑1 年8 月確定（上開徒刑接續執行而於
    94年10月14日假釋出監，又於95年12月6 日入監執行殘刑中
    ）。詎其仍不知戒除毒癮，復基於施用第一級毒品之犯意，
    於95年7 月31日中午12時許，在高雄市苓雅區○○○路142
    巷7 號住處之廁所內，以將海洛因放入香菸吸食之方式，施
    用第一級毒品海洛因1 次。嗣於同日晚上8 時30分許，在高
    雄市○○區○○路與光華路口為警查獲，並扣得甲○○所有
    第一級毒品海洛因1 包（驗後淨重37.49 公克，空包裝重0.
    58公克），另經其同意採尿送驗結果呈現嗎啡、甲基安非他
    命（施用第二級毒品部分，另經檢察官為不起訴處分）陽性
    反應，始悉上情。
二、案經高雄市政府警察局苓雅分局報請臺灣高雄地方法院檢察
    署檢察官偵查起訴。
     理  由
一、上訴人即被告甲○○所犯係死刑、無期徒刑、最輕本刑為3
    年以上有期徒刑以外之罪，已經被告就被訴事實為有罪之陳
    述，經本院聽取當事人之意見後，依刑事訴訟法第273 條之
    1 第1 項之規定，裁定進行簡式審判程序。本件卷內之物證
    、書證等證據，依同法第273 條之2 規定，不受第159 條第
    1 項關於傳聞法則規定之限制，依法均有證據能力，合先
    明。
二、上開事實，業據被告甲○○於原審及本院均供承認罪在卷，
    又其所採集尿液送驗結果亦呈現嗎啡陽性反應，有案件嫌疑
    人尿液採證代碼對照表、濫用藥物尿液檢驗監管紀錄表、高
    雄市立凱旋醫院95年8月7日濫用藥物尿液檢驗報告各1份（
    見警卷第11、12頁、95毒偵7088號偵卷第14頁），另扣押之
    粉末1包（驗後淨重37.49公克，空包裝總重0.58），經驗出
    為第一級毒品海洛成分，亦有搜索扣押筆錄、扣押物品目錄
    表、照片（見警卷第5至8頁、第10頁）、法務部調查局95年
    9月24日調科壹字第09523018630號鑑定書1份（見95毒偵708
    8 號偵卷第63頁），被告施用第一級毒品事證明確。此外，
    被告曾有上開事實欄所載經強制戒執行完畢釋放，又於5 年
    內再犯上開施用毒品案件而經判處有期徒刑確定之事實，亦
    有臺灣高等法院被告前案紀錄表足佐，則依據最高法院95年
    5 月9 日第7 次刑事庭會議決定意旨，被告於95年7 月31日
    再犯本件施用第一級毒品海洛因犯行，即非屬毒品危害防制
    條例第20條第3 項所定「5 年後再犯」之情形，自應依法追
    訴、處罰。
三、按海洛因係毒品危害防制條例第2 條第2 項第1 款所規定之
    第一級毒品，不得非法持有、施用。核被告所為，係犯毒品
    危害防制條例第10條第1 項之施用第一級毒品罪。其持有第
    一級毒品後進而施用，其持有之低度行為，應為施用之高度
    行為所吸收，不另論罪。
四、原審認被告罪證明確，因而適用毒品危害防制條例第10條第
    1 項、第18條第1 項前段規定，並審酌被告曾有上開多次毒
    品前科之素行非佳，其因施用毒品案件，曾經強制戒治，仍
    未戒絕毒品，再犯本件施用毒品犯行，顯見其無悔改之意，
    意志不堅，有失政府制定毒品危害防制條例之立法美意，本
    不宜寬貸，惟念其施用毒品乃自戕一己之身體健康，所為尚
    未害及他人，犯後坦承犯行之態度尚佳及其犯罪之動機、目
    的、手段、智識程度、生活狀況等一切情狀，量處有期徒刑
    10月。並敘明扣案第一級毒品海洛因1 包（驗後淨重37.49
    公克，空包裝總重0.58，且包裝殘留微量第一級毒品海洛因
    難以分析剝離），依毒品危害防制條例第18條第1 項前段規
    定，不問屬於犯人與否，予以宣告沒收銷燬。核其認事用法
    ，核無不合，量刑亦屬允當。
五、被告上訴意旨，雖指原判決所認定犯行係與其於95年10月25
    日至95年12月4 日所為施用第一級毒品犯行（此部分業據本
    院另案審結，見本院卷第31-35 頁之本院96年度上訴字第63
    7 號刑事判決），係屬集合犯一罪關係云云，然被告上開另
    案判決部分之犯行，係於95年7 月1 日刪除刑法連續犯規定
    後所犯，且係於本件施用犯行（95年7 月31日）後，再隔近
    3 個月之久所再犯，縱然被告主張其於此間隔期間有再施用
    毒品，但此部分僅有被告自白，尚乏其他證據佐認，無從採
    信而認定。則被告上開另案判決部分之犯行，堪認應屬再行
    起意之施用犯行，不能逕認與本件施用犯行有何集合犯一罪
    之適用，應與本件施用犯行予以分論數罪，被告提起上訴為
    無理由，應予駁回。
據上論斷，應依刑事訴訟法第368條，判決如主文。
本案經檢察官張其主到庭執行職務。
中　　華　　民　　國　　96　　年　　6 　　月　　26　　日
                  刑事第一庭    審判長法  官  郭雅美
                                      法  官  莊崑山
                                      法  官  張意聰
以上正本證明與原本無異。
如不服本判決應於收受本判決後10日內向本院提出上訴書狀，其
未敘述上訴理由者，並得於提起上訴後10日內向本院補提理由書
狀（均須按他造當事人之人數附繕本）「切勿逕送上級法院」。
中　　華　　民　　國　　96　　年　　6 　　月　　26　　日
　　　　　　　　　　　　　　　　　　　書記官  呂素珍
附錄本判決論罪科刑法條：
毒品危害防制條例第10條第1項
施用第一級毒品者，處6月以上5年以下有期徒刑。
